【裁判字號】    97,裁,2508
【裁判日期】    970429
【裁判案由】    營業稅
【裁判全文】
最  高  行  政  法  院  裁  定
                                     97年度裁字第02508號
抗  告  人  政念貿易股份有限公司
代  表  人  甲○○
上列抗告人因與相對人財政部臺灣省北區國稅局間營業稅事件，
對於中華民國96年7月10日臺北高等行政法院96年度訴字第1144
號裁定，提起抗告，本院裁定如下︰
    主  文
抗告駁回。
抗告訴訟費用由抗告人負擔。
    理  由
一、按抗告法院認抗告為不合法或無理由者，應為駁回抗告之裁
    定。
二、原裁定以：抗告人於民國95年5月17日收受財政部95年5月15
    日台財訴字第09500127440號訴願決定書（下稱系爭訴願決
    定書），其提起行政訴訟之期間，應自95年5月18日起算，
    扣除在途期間2日，計至95年7月19日即已屆滿。抗告人遲至
    96年3月30日始向原法院提起行政訴訟，已逾2個月之法定期
    間，顯非合法，乃駁回抗告人在原審之訴。
三、按撤銷訴訟之提起，應於訴願決定書送達後2個月之不變期
    間內為之，行政訴訟法第106條第1項前段定有明文。又「訴
    願文書之送達，除前2項規定外，準用行政訴訟法第67條至
    第69條、第71條至第83條之規定。」「送達不能依前2條規
    定為之者，得將文書寄存於送達地之自治或警察機關，並作
    成送達通知書2份，1份黏貼於應受送達人住居所、事務所或
    營業所門首，1份交由鄰居轉交或置於應受送達人之信箱或
    其他適當之處所，以為送達。前項情形，如係以郵務人員為
    送達人者，得將文書寄存於附近之郵政機關。」訴願法第47
    條第3項、行政訴訟法第73條第1項及第2項亦有明文。且依
    前開規定所為之寄存送達，無論應受送達人實際上於何時受
    領文書，均以寄存之日，視為收受送達之日，而發生送達之
    效力。經查，系爭訴願決定書於95年5月17日送達於抗告人
    營業所，因不獲會晤抗告人亦無受領文書之同居人、受僱人
    或願代為收受而居住於同一住宅之主人，乃將該訴願決定書
    以寄存送達方式寄存於三重郵局，有財政部郵務送達證書附
    訴願卷足稽。則抗告人提起行政撤銷訴訟之期間應自95年5
    月18日起算2個月，扣除在途期間2日，至95年7月19日即已
    屆滿。而抗告人遲至96年3月30日始向原法院提起撤銷訴訟
    ，有原法院於起訴狀上所蓋收文日期章可考。抗告人於原法
    院所提之撤銷訴訟，顯已逾期。至抗告人雖稱其於96年2月6
    日始收受系爭訴願決定書云云，縱係屬實，亦與前揭起訴期
    間之計算不生影響。從而，原法院以抗告人起訴逾期為由，
    裁定駁回其訴，揆諸前開說明，洵無違誤。抗告意旨，求予
    廢棄，為無理由，應予駁回。
四、據上論結，本件抗告為無理由。依行政訴訟法第104條、民
    事訴訟法第95條、第78條，裁定如主文。
中    華    民    國    97    年    4     月    29    日
                    最高行政法院第七庭
                        審判長法官  林  奇  福
                              法官  黃  合  文
                              法官  藍  獻  林
                              法官  葉  百  修
                              法官  林  清  祥
以  上  正  本  證  明  與  原  本  無  異
中    華    民    國    97    年    4     月    30    日
                              書記官  葛  雅  慎


司法院資訊處製作；財團法人民間司法改革基金會備份。
